【裁判字號】    90,重訴,1799
【裁判日期】    900919
【裁判案由】    返還借款
【裁判全文】
臺灣臺北地方法院民事判決  九十年度重訴字第一七九九號
    原      告    亞太商業銀行股份有限公司
    法定代理人    丙○○
    訴訟代理人    甲○○
    被      告    恩基科技股份有限公司
    兼法定代理人  乙○○
    被      告    丁○○
右當事人間請求返還借款事件，本院判決如左：
    主    文
被告應連帶給付原告新台幣貳仟伍佰萬元及自民國八十九年十一月二日起至清償日止
，按週年利率百分之八計算之利息，暨自民國八十九年十二月三日起至清償日止，逾
期在六個月以內者，按上開利率百分之十，超逾六個月部分者，按上開利率百分之二
十計算之違約金。
訴訟費用由被告連帶負擔。
    事    實
甲、原告方面：
一、聲明：如主文第一項所示。
二、陳述：
（一）被告恩基科技股份有限公司（以下簡稱恩基公司）於民國八十九年八月三日邀
      被告乙○○、丁○○為連帶保證人，向原告貸款新台幣（下同）二千五百萬元
      ，借款期限自八十九年八月三日起至九十年八月三日止，借款人應按月付息，
      借款利息按週年利率百分之八計算，本金到期一次清償，並約定借款利息，如
      有一部分遲延，經原告事先以合理期間通知或催告後，如借款人仍未清償，全
      部債務得視為全部到期。並約定借款債務凡逾期清償在六個月以內者，按上開
      利率百分之十，超過六個月者，超逾部分按上開利率百分之二十計付違約金。
（二）被告恩基公司僅清償利息至八十九年十一月一日，經原告定相當期間催告仍未
      清償，依約被告恩基公司對原告系爭借款債務全部視為到期，被告乙○○、丁
      ○○既為連帶保證人，自應依系爭連帶保證契約對被告恩基公司系爭借款債務
      負連帶清償責任。爰依系爭消費借貸及連帶保證契約之法律關係訴請被告連帶
      給付未償借款二千五百萬元及如原告聲明第一項所示之利息、違約金。
（三）原告對於被告提出之償債計劃條件不同意。
三、證據：提出放款借據、交易明細表各乙份為證。
乙、被告方面：
一、聲明：原告之訴駁回。
二、陳述：
    被告恩基公司確實積欠原告如原告聲明第一項所示之款項，但被告恩基公司已提
    出償債計劃，並與各銀行進行協議，應該在九月中旬會有結論。
三、證據：提出經濟部中小企業處九十年八月二十一日中企（九十）辦字第七０四號
          函、九十年八月十五日研商協助解決恩基公司協調會會議紀錄（均影本）
          各乙份。
    理    由
一、按當事人得以合意定第一審管轄法院，但以關於由一定法律關係而生之訴訟為限
    ，前項合意，應以文書為之，民事訴訟法第二十四條定有明文。依被告簽具予原
    告之放款借據第十九條約定，兩造合意以本院為本契約涉訟時之第一審管轄法院
    ，是以原告向本院提起本件清償債務之訴，核與首揭規定，尚無不合。
二、原告主張被告恩基公司邀被告乙○○、丁○○為連帶保證人，向原告借款二千五
    百萬元，被告恩基公司僅清償至八十九年十一月一日之利息，尚積欠原告二千五
    百萬元及如原告聲明第一項所示之利息、違約金，業據原告提出放款借據及交易
    明細表各乙份為證。被告雖抗辯其已提出償債計劃，與各銀行進行協議云云。然
    被告亦自承目前尚未與各銀行達成協議，則兩造對於系爭借款既未達成和解，被
    告仍應依原約定清償借款，被告此部分之抗辯，自無理由。從而，原告主張之上
    開事實，堪信為真實。
三、按借用人應於約定期限內，返還與借用物種類、品質、數量相同之物；遲延之債
    務，以支付金錢為標的者，債權人得請求依法定利率計算之遲延利息，但約定利
    率較高者，仍從其約定；當事人得約定債務人不履行債務時，應支付違約金，民
    法第四百七十八條、第二百三十三條第一項、第二百五十條第一項分別定有明文
    。又連帶保證者，乃保證人與主債務人連帶負債務履行責任之保證，具有連帶債
    務之性質；數人保證同一債務者，除契約另有訂定外，應連帶負保證責任；又保
    證債務，除契約另有訂定外，包含主債務之利息、違約金、損害賠償及其他從屬
    於主債務之負擔；另連帶債務之債權人，得對債務人中之一人或數人，同時或先
    後請求全部或一部之給付，民法第七百四十條、第七百四十八條、第二百七十三
    條第一項分別定有明文。原告主張被告恩基公司未依約還款，已如前述，則被告
    恩基公司依系爭金錢消費借貸契約自應負清償借款之責，被告乙○○、丁○○依
    系爭連帶保證契約對被告恩基公司系爭借款債務亦應負連帶清償之責。
四、從而，原告依系爭金錢消費借貸契約及連帶保證契約訴請被告連帶清償二千五百
    萬元及如主文第一項所示之利息、違約金，為有理由，應予准許。
五、據上論結，原告之訴為有理由，依民事訴訟法第八十五條第二項，判決如主文。
中      華      民      國    九十      年      九      月     十九     日
                                            民事第二庭法      官  黃書苑
右為正本係照原本作成
如對本判決上訴，須於判決送達後廿日內向本院提出上訴狀
中      華      民      國    九十      年      九      月     十九     日
                                                          書記官  陳俐妙


司法院資訊處製作；財團法人民間司法改革基金會備份。
